臺灣高等法院刑事裁定
110年度聲字第4705號
聲明異議人  
即  受刑人  白俊智



上列聲明異議人即受刑人因違反槍砲彈藥刀械管制例案件，對於
臺灣新北地方檢察署檢察官執行指揮，聲明異議，本院裁定如下
:
    主  文
聲明異議駁回。                                          
    理  由
一、聲明異議意旨略以:
  ㈠聲明異議人即受刑人白俊智(下稱聲明異議人)因違反槍砲彈
    藥刀械管制條例，前經鈞院以96年度上訴字第3612號判決處
    有期徒刑7年6月併科罰金16萬，另95年度上訴字第37號判決
    處有期徒刑3年6月併科罰金10萬，經最高法院以97年度上字
    第376號判決駁回上訴確定，被告已獲假釋，然因無法繳交
    上開二案之罰金而接續執行中。
  ㈡依大法院釋字第808號就社會秩序維護法第38條規定所為解釋
    ，但書關於罰鍰部分之規定，於行為人同一行為已受刑事法
    律追訴，並有罪判決確定者，構成重複處罰，然本案聲請人
    刑罰部分已經考核假釋，卻因併科罰金26萬，仍在監服刑，
    為此，依大法官釋字第808號解，請求就已失效之罰鍰部分
    予以撤銷。
二、就臺灣高等法院臺中分院95年度上訴字第37號判決部分:
　㈠按受刑人或其法定代理人或配偶以檢察官執行之指揮為不當
    者，得向諭知該裁判之法院聲明異議，刑事訴訟法第484條
    定有明文。所謂「諭知該裁判之法院」，係指對被告之有罪
    判決，於主文內「實際宣示其主刑、從刑之裁判法院」而言
    。
　㈡聲明異議人於民國94年間，有因寄藏改造手槍，經臺灣臺中
    地方法院以94年度上訴字第2453號判決判處有期徒刑3年4月
    ，併科罰金新臺幣10萬元，嗣經臺灣高等法院臺中分院以95
    年度上訴字第37號上訴駁回而告確定，此有上開二刑事判決
    網路列印版及被告執行案件簡表在卷足憑。是倘聲明異議人
    認檢察官就該案之執行指揮有不當，依上開說明，自應向諭
    知該裁判之法院聲明異議，本院既非諭知該裁判之法院，就
    該案自無管轄權，聲明異議人就此部分誤向本院聲明異議，
    於法不合，應自程序駁回。
三、就本院96年度上訴字第3612號判決部分
　㈠聲明異議人前有因未經許可持有可發射子彈具有殺傷力之改
    造槍枝罪，經本院判處有期徒刑7年6月，併科罰金新臺幣16
    萬元，罰金如易服勞役，以新臺幣1000元折算1日乙節，有
    本院判決網路列印板、臺灣新北地方檢察署執行指揮書電子
    檔紀錄在卷足憑。
　㈡聲明異議人雖以大法官釋字第808 號解釋意旨，主張前揭確
    定判決之併科罰金部分，違反一罪不二罰原則，而提起本件
    聲明異議。惟查，大法官釋字第808 號解釋爭點係「同一行
    為受刑事處罰後，依社會秩序維護法第38條但書另處罰鍰部
    分之規定，是否違反法治國一罪不二罰原則？」，並作出「
    關於處罰鍰部分之規定，於行為人之同一行為已受刑事法律
    追訴並經有罪判決確定者，構成重複處罰，違反法治國一罪
    不二罰原則，於此範圍內，應自本解釋公布之日起，失其效
    力。」之解釋文，從而，適用上開解釋之情形，係指同一行
    為受刑事處罰後，依社會秩序維護法第38條但書另處罰鍰部
    分，然本案檢察官執行罰金部分，係執行受刑人違反槍砲彈
    藥刀械管制條例行為之刑罰併科罰金部分，並非社會秩序維
    護法所規定之案件類型，亦非依社會秩序維護法第38條但書
    之規定另處罰鍰，兩者截然不同，自無前揭大法官解釋適用
    之餘地，故受刑人所為主張，已有誤解，實屬無據。此外，
    受刑人亦無主張檢察官執行指揮有何違法及其執行方法有何
    不當。是以本件檢察官執行之指揮，難認有何違法或不當之
    情事，本件聲明異議為無理由，應予駁回。
據上論斷，應依刑事訴訟法第486條，裁定如主文。
中　　華　　民　　國　　110 　年　　12 　　月　　30　日
                  刑事第四庭     審判長法　官  陳筱珮
                                       法　官  羅郁婷
                                       法　官  柯姿佐
以上正本證明與原本無異。
如不服本裁定，應於收受送達後五日內向本院提出抗告狀。
                                       書記官  蔡於衡
中　　華　　民　　國　　110 　年　　12　　月　　30　　日